ACORDAO-COMPLETO-2405649

ACÓRDÃO DE RELAÇÃO

ACÓRDÃO DE RELAÇÃO 954/2020 ATA 13/2020 - PLENÁRIO

Acórdão 954/2020-TCU-Plenário
Trata-se de expediente nominado Recurso Administrativo apresentado por Antônio Alves Correa (peça 31) em face do Acórdão 2225/2019-TCU-Plenário (peça 12) .
Considerando que tal recurso é inadequado para processos de atos de pessoal, a peça foi examinada com base nos requisitos estabelecidos para o pedido de reexame, conforme art. 48 da Lei 8.443/1992;
Considerando que o recorrente não figura como responsável nem como interessado, nos termos do art. 144, §§ 1º e 2º do Regimento Interno/TCU, apenas informando que fora notificado, pela Seção do Serviço de Inativos e Pensionistas da 9ª Região Militar, da revisão de seu benefício, em função do entendimento adotado pelo Tribunal;
Considerando que não se reconhece legitimidade recursal de terceiro apenas reflexamente atingido pela decisão proferida nos autos, cuja pretensão é a de rediscutir as premissas do julgamento;
Os Ministros do Tribunal de Contas da União, quanto ao processo a seguir relacionado, ACORDAM, por unanimidade, com fundamento no art. 48, da Lei 8.443/1992, e nos arts. 143, inciso IV, alínea "b", e § 3º, 277, inciso II, 282 e 286, parágrafo único, do Regimento Interno do TCU, em:
a) não conhecer do pedido de reexame interposto por Antônio Alves Correa, ante a ausência de legitimidade e interesse recursal; e
b) encaminhar cópia desta decisão, acompanhada da instrução da unidade técnica, à recorrente e aos órgãos/entidades interessados.
1. Processo TC-Processo 002.418/2019-3 (REFORMA) 
	1.1. Interessados: Austregesilo Nascimento (XXX.033.847-XX) ; Fernando Geraldo de Siqueira (XXX.670.227-XX) ; Ney Correa da Silva (XXX.246.367-XX) ; Vitor José de Mendonça Ramos (XXX.125.907-XX) .
	1.2. Recorrente: Antônio Alves Correa (XXX.640.571-XX) .
	1.3. Órgão: Ministério da Defesa-Comando do Exército (vinculador) .
	1.4. Relator: Ministro Vital do Rêgo.
	1.5. Representante do Ministério Público: Procurador Júlio Marcelo de Oliveira.
	1.6. Relator da deliberação recorrida: Ministro Benjamin Zymler.
	1.7. Unidades Técnicas: Secretaria de Recursos (Serur) .
	1.8. Representação legal: Celso Gonçalves (OAB/MS 20.050) .
	1.9. Determinações/Recomendações/Orientações: não há.

Ministério da Defesa-Comando do Exército (vinculador).

Austregesilo Nascimento (XXX.033.847-XX); Fernando Geraldo de Siqueira (XXX.670.227-XX); Ney Correa da Silva (XXX.246.367-XX); Vitor José de Mendonça Ramos (XXX.125.907-XX).

ACORDAO-COMPLETO-2523602

Acórdão de Relação 1398/2022 - Plenário

Acórdão de Relação

ACORDAO-COMPLETO-2486004

Acórdão 1497/2021 - Plenário

ACORDAO-COMPLETO-2478137

Acórdão de Relação 1075/2021 - Plenário

ACORDAO-COMPLETO-2458590

Acórdão de Relação 360/2021 - Plenário

ACORDAO-COMPLETO-2438611

Acórdão de Relação 3042/2020 - Plenário

ACORDAO-COMPLETO-2429583

Acórdão de Relação 2579/2020 - Plenário

WALDIR BARBOSA NOGUEIRA

SUELI LIMA SOUZA

LORIANO ALBERTO COELHO DOS SANTOS E OUTROS

Joaquim Henrique de Araújo Primo

WANDY CORREA LIMA

VITAL DO RÊGO

Ministro Benjamin Zymler.

Celso Gonçalves (OAB/MS 20.050).

Procurador Júlio Marcelo de Oliveira.

REFORMA (REFO)

Secretaria de Recursos (Serur).